臺灣宜蘭地方法院交通事件裁定　　　　100年度交聲字第169號
移
異　議　人
即受處分人　林聰鳴
上列受處分人因違反道路交通管理處罰條例案件，對於交通部公
路總局臺北區監理所宜蘭監理站於民國100年7月1日所為之處分
（原處分案號：宜監字第裁43-Q00000000號），聲明異議，本院
裁定如下：
    主  文
原處分撤銷。
林聰鳴汽車駕駛人酒精濃度超過規定標準（0.55mg/l以上）因而
致人死亡，處罰鍰新臺幣肆萬玖仟伍佰元，吊銷駕駛執照，終身
不得考領駕駛執照，並應接受道路交通安全講習。
    理  由
一、汽車駕駛人，駕駛汽車經測試檢定有下列情形之一者，處新
    臺幣（下同）15,000元以上6萬元以下罰鍰，並當場移置保
    管該汽車及吊扣其駕駛執照一年；因而肇事致人受傷者，並
    吊扣其駕駛執照二年；致人重傷或死亡者，吊銷其駕駛執照
    ，並不得再考領：（一）酒精濃度超過規定標準；又按汽車
    駕駛人有第35條第1項規定之情形者，應接受道路交通安全
    講習；再按汽車駕駛人，因違反本條例及道路交通安全規則
    之規定，受吊銷駕駛執照處分時，吊銷其執有各級車類之駕
    駛執照，道路交通管理處罰條例第35條第1項第1款、第24條
    、第68條第1項分別定有明文。
二、原處分意旨略以：異議人即受處分人林聰鳴於民國100年6月
    29日晚間7時7分許，駕駛車號U3-6705號自用小客車，行經
    宜蘭縣宜蘭市○市○路○段與延平路口時，撞擊被害人陳奕
    志，造成陳奕志死亡，經警於100年6月29日晚間9時49分許
    許，測得其呼氣酒精濃度為0.91MG/L，有酒精濃度超過標準
    （0.55mg/l以上）因而致人死亡之違規情形，乃製單舉發，
    並經原處分機關於100年7月1日以宜監字第裁43-Q00000000
    號裁決書，以異議人違反道路交通管理處罰條例第35條第1
    項第1款、第68條第1項及違反道路交通管理事件統一裁罰基
    準及處理細則規定，裁處罰鍰49,500元，吊銷駕駛執照，終
    身不得考領駕駛執照。
三、聲明異議意旨略以：伊承認有酒後駕車，但希望可以不要吊
    銷大客車的駕照，為此聲明異議等語。
四、經查：
（一）本件異議人即受處分人於前揭時、地酒後駕車，因而發生
      交通事故，造成被害人陳奕志死亡等情，業據異議人坦認
      不諱，並經證人游建華警員於本院調查時證稱：「本件是
      肇事逃逸，我們是在異議人的戶籍地查獲肇事車輛，在現
      場經駕駛人同意對異議人酒測，且異議人也承認他是酒醉
      駕駛，第二次筆錄，異議人有承認是喝酒之後才駕車」等
      語明確（見本院卷第19頁筆錄），並經證人曾信龍、蕭鴻
      鈞、陳文雄於警詢時證述明確，復有道路交通事故現場圖
      、道路交通事故調查報告表、酒精測定紀錄表、現場照片
      在卷可稽，核均與異議人前開自白之事實相符，自堪信為
      真實。故異議人確有酒後駕車酒精濃度超過規定標準，因
      而致人死亡之違規行為甚明。
（二）異議人雖辯稱其係駕駛自用小客車違規，應僅吊銷其所有
      自用小客車之駕照云云，然依道路交通管理處罰條例第68
      條第1項之規定，汽車駕駛人，因違反本條例或道路交通
      安全規則之規定，受吊銷駕駛執照處分時，吊銷其執有各
      級車類之駕駛執照，故異議人雖係駕駛自用小客車肇事，
      惟依上開條文規定，自仍須吊銷其所執有之各級車類之駕
      駛執照無誤，故異議人上開辯解，自屬無據。至對於原處
      分所處罰鍰部分，異議人並未就此部分聲明異議，此業經
      異議人陳明在卷，附此敘明。
五、綜上所述，異議人確有酒精濃度超過規定標準（0.55mg/l以
    上）因而致人死亡之違規行為堪以認定，惟依道路交通處罰
    條例第24條之規定，違反第35條第1項之規定者，應接受道
    路安全講習，原處分機關漏未裁處，尚有未洽，異議人上開
    異議雖無理由，惟原處分既有上開瑕疵，即應由本院撤銷，
    改諭知如主文第2項所示。
六、據上論斷，應依道路交通事件處理辦法第18條、第19條前段
    ，裁定如主文。
中    華    民    國   100    年    10    月    31    日
                  交通法庭法  官  鄭貽馨
以上正本證明與原本無異。
如不服本裁定，應於裁定送達後5日內，向本院提出抗告狀。（
應附繕本）
                          書記官  高雪琴
中    華    民    國   100    年    10    月    31    日